臺灣基隆地方法院刑事判決　　　　　　　　　　　　　九十二年度訴字第四二號
　　公　訴　人　臺灣基隆地方法院檢察署檢察官
　　被　　　告　甲○○
右列被告因違反毒品危害防制條例案件，經檢察官提起公訴（九十二年度毒偵字第六
一六號）及移
第一０六、二九九、三七六號），經本院合議庭裁定由受命法官獨任進行簡式審判程
序，判決如左：
    主  文
甲○○連續施用第一級毒品，累犯，處有期徒刑拾月，扣案之第一級毒品海洛因共毛
重陸點陸伍公克沒收銷燬之；注射針筒參支均沒收。又連續施用第二級毒品，累犯，
處有期徒陸月，扣案之第二級毒品安非他命共毛重肆參點陸伍公克沒收銷燬之；吸食
器貳組均沒收。應執行有期徒刑壹年貳月，扣案之第一級毒品海洛因共毛重陸點陸伍
公克、第二級毒品安非他命共毛重肆參點陸伍公克均沒收銷燬之；注射針筒參支、吸
食器貳組均沒收。
    事  實
一、甲○○於民國八十九年間因施用第二級毒品安非他命案件，經本院裁定送觀察、
    勒戒後，認無繼續施用毒品之傾向，由臺灣基隆地方法院檢察署檢察官於八十九
    年三月八日，以八十九年度毒偵字第三八、七二八號為不起訴處分確定；復於八
    十九年三月二十四日前四日內某時，在不詳地點施用第二級毒品安非他命，經本
    院裁定送觀察、勒戒後，認有繼續施用毒品之傾向，由本院裁定送強制戒治（已
    於九十年七月十六日強制戒治期滿），並由臺灣基隆地方法院檢察署檢察官以八
    十九年毒偵緝字第二五Ｏ號、毒偵字第一六二七號聲請簡易判決處刑，經本院於
    八十九年八月十四日，以八十九年度基簡字第六Ｏ五號判處有期徒刑六月，於八
    十九年十月九日判決確定，並於九十二年三月五日縮短刑期執行完畢。詎其不知
    悔悟，竟基於概括之犯意，自九十二年七月初某日起至九十三年二月二十一日晚
    上十一時許止，在基隆市○○區○○路一六八巷五弄二十一號四樓住處，約一星
    期（七天）施用一次之頻率，以摻在煙草內混合吸用或針筒注射之方式，連續施
    用第一級毒品海洛因多次；復另基於概括之犯意，自九十二年六月底某日起至九
    十三年二月二十一日下午六時許止，在上揭住處，約二至五天施用一次之頻率，
    以吸食器加熱過濾之方式，連續施用第二級毒品甲基安非他命多次。嗣於九十二
    年七月八日晚上九時許，甲○○、洪淑惠（由臺灣基隆地方法院檢察署檢察官另
    案偵辦）聚在基隆市○○區○○路一六八巷五弄二十一號四樓住處，為警持本院
    法官核發之搜索票在上址經搜索查獲，現場扣得其所有之第一級毒品海洛因毛重
    一．一公克、第二級毒品安非他命毛重一．八公克、供施用毒品所用之注射針筒
    二支、吸食器一組（以上證物扣存於洪淑惠施用毒品案件內）；再於九十二年八
    月二十一日下午二時許，在基隆市○○路八一巷十一號前經警逮捕查獲，當場扣
    得其所有之第一級毒品海洛因毛重０．二公克、第二級毒品安非他命毛重一公克
    ；復於九十二年十一月六日下午五時許，在基隆市○○街四巷三九號為警緝獲，
    並扣得其所有之第一級毒品海洛因毛重０．三五公克、第二級毒品安非他命毛重
    三．四五公克、供施用毒品所用之注射針筒一支、安非他命吸食器一組；又於九
    十二年十二月二十八日晚上十一時許，經警通知其到場採尿，經送其尿液檢驗結
    果呈第一級毒品海洛因施用後代謝之嗎啡陽性反應及安非他命陽性反應而查獲；
    再於九十三年一月七日晚上十一時許，在基隆市○○路一三三之一號前經警查獲
    ，並扣得其所有之第一級毒品海洛因毛重三．八公克、第二級毒品安非他命毛重
    三０．四公克；末於九十三年一月二十八日，在基隆市○○○路一二０號前為警
    查獲，並扣得其所有之第一級毒品毛重一．二公克、第二級毒品安非他命毛重七
    公克。
二、案經基隆市警察局第一、二、三分局報告臺灣基隆地方法院檢察署檢察官偵查起
    訴及移送併辦。
    理  由
一、訊據被告甲○○坦承前開連續施用第一、二級毒品海洛因、甲基安非他命之事實
    ，核與其分別於九十二年七月八日晚上九時許、同年八月二十一日下午二時許、
    同年十一月六日下午五時許、同年十二月二十八日晚上十一時許、九十三年一月
    七日晚上十一時許經警查獲後，採集其尿液送檢驗結果，均呈施用海洛因代謝後
    之嗎啡陽性反應、安非他命陽性反應，有基隆市衛生局基衛檢字第０九二０００
    九八二四、0000000000、0000000000、00000000
    00、0000000000、0000000000號檢驗成績書、法務部調
    查局調科壹字第０九二六二六一三六八０檢驗通知書各一份附卷可稽，且有第一
    級毒品海洛因共毛重六．六五公克、第二級毒品安非他命共毛重四三．六五公克
    、及其所有供施用毒品所用之注射針筒三支、吸食器二組扣案可資佐證，其自白
    與事實相符，可以採信。又被告於八十九年間因施用第二級毒品安非他命案件，
    經本院裁定送觀察、勒戒後，認無繼續施用毒品之傾向，由臺灣基隆地方法院檢
    察署檢察官以八十九年度毒偵字第三八、七二八號為不起訴處分確定；復於八十
    九年三月二十四日前四日內某時，在不詳地點施用第二級毒品安非他命，經本院
    裁定送觀察、勒戒後，認有繼續施用毒品之傾向，由本院裁定送強制戒治，並由
    臺灣基隆地方法院檢察署檢察官聲請簡易判決處刑，經本院以八十九年度基簡字
    第六Ｏ五號判處有期徒刑六月確定等情，有上開不起訴書分書、本院判決書、臺
    灣基隆地方法院檢察署刑案資料查註紀錄表、臺灣高等法院被告全國前案紀錄表
    附卷足憑。本件事證明確，被告係於毒品危害防制條例公布修正施行前，犯施用
    毒品罪行，經觀察勒戒及強制戒治後，於五年內再犯同一罪行，應依法論科。
二、按「連續數行為而犯同一之罪名者，以一罪論，為刑法第五十六條所明定。是連
    續犯之數行為，在法律上既綜合論以一罪，而為一個評價，則於法律有修正變更
    之際，茍一部犯行發生在法律修正變動前之舊法時期，一部係在新法施行後所犯
    ，因連續犯屬裁判上之一罪，在法律上既綜合各犯罪行為而為一個評價，故應依
    最後行為所應適用之新法處斷，而無刑法第二條第一項但書規定之新舊法比較適
    用問題。」，最高法院九十二年度台上字第二四三九號判決足資參照。查被告本
    件連續施用第一級毒品、第二級毒品之犯行，一部分在毒品危害防制條例九十二
    年六月六日修正、於九十三年一月九日生效施行之前，一部分係在修正後毒品危
    害防制條例生效施行後，參照前開說明，應依修正後毒品危害防制條例處斷。核
    被告甲○○所為，係犯修正後毒品危害防制條例第十條第一項、第二項施用第一
    級及第二級毒品罪。其施用第一級毒品海洛因、第二級毒品甲基安非他命前後，
    持有第一級毒品海洛因、第二級毒品甲基安非他命之低度行為，仍應為施用毒品
    之高度行為所吸收，不另論罪。被告先後多次施用第一、二級毒品海洛因、甲基
    安非他命之犯行，時間緊接，所犯構成要件相同，顯係基於概括犯意為之，為連
    續犯，應依刑法第五十六條各論以一施用第一級毒品罪、一施用第二級毒品罪，
    並均加重其刑。查被告有前開事實欄所載刑之執行完畢情形，有卷附台灣高等法
    院被告全國前案紀錄表可按，其受有期徒刑之執行完畢，五年以內再犯本件有期
    徒刑以上之罪，為累犯，依刑法第四十七條規定遞加重其刑。被告所犯前開二罪
    ，犯意各別，行為互殊，應分論併罰之。起訴書就被告於九十二年七月八日二十
    一時許採尿前回溯二十六小時內某時除外之施用第一級毒品海洛因事實、九十二
    年七月八日二十一時許採尿前回溯九十六小時內某時除外之施用第二級毒品甲基
    安非他命之事實漏未記載，惟未起訴部分與起訴部分有連續犯之裁判上一罪關係
    ，為起訴效力所及，本院得併予審理。爰審酌被告曾多次接受過觀察勒戒、強制
    戒治（此有台灣高等法院被告全國前案紀錄表一紙在卷可稽）猶犯同罪行、其施
    用毒品期間之久暫及次數、被告坦承犯行等一切情狀，分別量處如主文所示之刑
    ，並依刑法第五十一條第五款之規定，定其應執行之刑，以示儆懲。
四、扣案之海洛因共毛重六．六五公克（即一．一公克＋０．二公克＋０．三五公克
    ＋三．八公克＋一．二公克）、安非他命共毛重四三．六五公克（即一．八公克
    ＋一公克＋三．四五公克＋三０．四公克＋七公克），為修正後毒品危害防制條
    例第二條第二項第一款、第二款所明定之第一、二級毒品，為查獲之毒品，應依
    修正後毒品危害防制條例第十八條第一項前段之規定，宣告沒收併銷燬之；扣案
    之注射針筒三支、吸食器二組（其中注射針筒二支、安非他命吸食器一組扣存於
    案外人洪淑惠施用毒品案件內），為被告所有供施用海洛因、安非他命所用之物
    ，業據被告敘明在卷，為被告所有供本件犯罪所用之物，依刑法第三十八條第一
    項第二款之規定，併予宣告沒收。
據上論斷，應依刑事訴訟法第二百九十九條第一項前段、第二百七十三條之一第一項
、第二百八十四條之一，修正後毒品危害防制條例第三十五條第一項第三款、第十條
第一項、第二項、第二十三條第二項、第十八條第一項前段，刑法第十一條、第五十
六條、第四十七條、第五十一條第五款、第三十八條第一項第二款，判決如主文。
本案經檢察官張介欽到庭執行職務。
中　　　華　　　民　　　國　　九十三　　年　　　三　　　月　　二十二　　日
                                    臺灣基隆地方法院刑事第二庭
                                        法  官  何  怡  穎
右正本證明與原本無異。
對於本件判決如有不服，應於收受送達後十日內，向本院提出上訴書狀，上訴於臺灣
高等法院，並按他造當事人之人數附具繕本。
                                        書記官  李  繼  業
中　　　華　　　民　　　國　　九十三　　年　　　三　　　月　　二十二　　日
附錄所犯法條：
修正前毒品危害防制條例第十條第一項、第二項
      施用第一級毒品者，處六月以上五年以下有期徒刑。
      施用第二級毒品者，處三年以下有期徒刑。
